【裁判字號】    92,訴,1015
【裁判日期】    921127
【裁判案由】    偽造文書等
【裁判全文】
臺灣臺中地方法院刑事判決                        九十二年度訴字第一一五號
    公  訴  人  臺灣臺中地方法院檢察署檢察官
    被      告  己○○  女  四.
                丙○○  男  四.
    共同選任辯護人  施瑞章律師
右列被告因偽造文書等案件，經檢察官提起公訴（九十一年度偵字第七三一四號），
本院判決如左：
    主  文
己○○共同連續行使偽造私文書，足以生損害於他人，處有期徒刑壹年。如附表二、
三、四所示之存款單質押借款申請書、存摺類帳戶取款憑條上偽造之署押各壹枚均沒
收。
丙○○共同行使偽造私文書，足以生損害於他人，處有期徒刑參月，如易科罰金，以
參佰元折算壹日。緩刑參年。如附表二編號一所示之存款單質押借款申請書、存摺類
帳戶取款憑條上偽造之署押各壹枚均沒收。
    事  實
一、丙○○與己○○為夫妻，己○○係丁○○之么妹。緣丁○○為降低其個人所得之
    定期存款利息以節稅理財，分別借用戊○○（丁○○之兄）、其妻甲○○、葛瓊
    瑩（丁○○之妹）、葛瓊瑰（丁○○之妹）、己○○及丙○○名義，將其個人所
    得分別存款於如附表一所示之銀行，共新台幣（下同）一千四百萬元（銀行名稱
    、定存金額、時間、帳號及名義人均詳如附表一所示），並於民國七十年間，因
    丁○○人不在國內，而委由己○○處理前開定期存款事宜及保管丁○○等人之印
    鑑。詎己○○因投資股市不利，急需資金補足交易款項，竟基於偽造私文書之概
    括犯意，自八十九年八月一日起至十月四日止，連續於如附表二、三、四所示時
    間，至設於臺中市○○區○○路九三五號之第七商業銀行大墩分行（下稱第七商
    業銀行），均未經丁○○同意，在如附表二、三、四所示之存款單質押借款申請
    書及存摺類帳戶取款憑條之私文書上，以盜用其受託保管之丁○○、葛瓊瑩、甲○○之印鑑或併偽造渠等署押之方式，偽造如附表二、三、四所示丁○○、葛瓊
    瑩、甲○○名義之存款單質押借款申請書及存摺類帳戶取款憑條，並持交第七商
    業銀行辦理質借取款而行使之，所得款項共計五百萬元，足以生損害於丁○○；
    其中就如附表二編號一所示之質借取款部分，己○○與丙○○共同基於偽造私文
    書之犯意聯絡，於八十九年八月五日，由己○○囑託丙○○前往第七商業銀行辦
    理，丙○○竟未經丁○○同意，在如附表二編號一所示之存款單質押借款申請書
    及存摺類帳取款憑條之私文書上，偽簽丁○○之署押各一枚，而偽造如附表二編
    號一所示丁○○名義之存款單質押借款申請書及存摺類帳取款憑條，並持交第七
    商業銀行辦理而行使之，足以生損害於丁○○，再由己○○持丁○○之印鑑前去
    辦理取款手續；嗣己○○復因無法繳納前開質借款項利息，竟於八十九年十月十
    七日，意圖為自己不法之所有，持受託保管之丁○○、葛瓊瑩、甲○○印鑑，接
    續至玉山商業銀行大墩分行（下稱玉山商業銀行）、第七商業銀行及匯豐商業銀
    行臺中分行（下稱匯豐商業銀行），將如附表一編號三、六、七、八之定期存單
    提早解約，並持其個人及丙○○之印鑑，將如附表一編號一、二、四、五、十三
    之定期存單提早解約，所得款項共計九百萬元均侵占入己供還款使用。嗣因丁○○為查詢其存款狀況，而於九十年十一月五日查悉第七商業銀行列印之上開名義
    人之交易明細表，始知悉上情。
二、案經丁○○訴由臺灣臺中地方法院檢察署檢察官偵查起訴。
    理  由
一、訊據被告己○○固供承受丁○○之託處理定期存款事宜並保管丁○○等人之印鑑
    章，而於上開時、地，持渠等印鑑填寫如附表二、三、四所示之存款單質押借款
    申請書及取款憑條辦理質借取款事宜，得款五百萬元，並於八十九年十月十七日
    辦理上開定期存單解約事宜，得款九百萬元等情，被告丙○○固供承於八十九年
    十月十七日前去第七商業銀行簽署「丁○○」之署押之事實，惟均矢口否認有何
    右揭犯行，被告己○○辯稱：告訴人丁○○於七十一、二年間就嫁到美國，告訴
    人離開時即將公司的業務及其個人私人事務，包括財務及她在臺灣的所有事務，
    全部交給伊處理，並有授權書為憑，業已行之多年，告訴人並有同意姐妹們若有
    急需可動用前開存款，本案伊有經她授權同意才這樣做的云云，被告丙○○辯稱
    ：伊不清楚被告己○○與其姊妹間金錢往來之關係如何，當天是被告己○○叫伊
    去銀行填寫單據才簽名，伊以為是一般轉帳事務的處理，事實上伊不知伊簽了什
    麼東西，伊也沒有經手錢云云，選任辯護人另辯以告訴人於九十年四月十三日回
    國查帳時即已知悉本案，遲至九十一年二月才提出告訴，本案親屬間侵占部分之
    告訴，已逾告訴期間云云，經查：
（一）按告訴乃論之罪，其告訴應自得為告訴之人知悉犯人之時起，於六個月內為之
      ，刑事訴訟法第二百三十七條第一項定有明文。又所稱知悉，係指確知犯人之
      犯罪行為而言，並非自犯罪之時起算，且在連續犯由最初之行為知悉犯人之時
      起，雖已逾六個月，而自知悉其最後之行為時起，尚未逾六個月者，仍得行使
      告訴權，此最高法院二十八年上字第九一九號、二十五年上字第六九九四號分
      別著有判例可資參照。經查，告訴人於偵查中指稱：「（問：侵占之犯罪事情
      何時發現？）去年（九十年）四月份，我是因懷疑，故我特地趕回來臺灣，我
      回來之後，我直接至我妹家後發現利息有短少；（問：何時向銀行查詢並確定
      你的定存單被挪用？）是我初步懷疑時，我即打電話給我大妹（葛瓊瑰）並要
      求打電話至銀行查詢，第七商銀的答覆是該筆早已解約了。其他的是否如此我
      並不知道，故我即打電話給其他的銀行，八月間我與第七商業銀行聯絡，但其
      他的部分我並無法查對；（問：請訊問告訴人知悉之犯罪時間？）我與第七商
      業銀行查詢時，銀行答覆是於己○○提領時，已完全提領，丙○○律師告知白
      襄理存款的情形不可讓我知情，當時我只知道解約的部分還不知道質借的部分
      。銀行要求我寫授權書給我家人，去年（九十年）十月底十一月初時我家人持
      我所郵寄的授權書至第七商業銀行查詢（庭提授權書影本一份）。究係何人至
      第七商業銀行查詢我不知道，第七商業銀行係十一月五日時才將查詢結果傳真
      給我的（即告訴狀證三的部分）。質借的部分是在銀行回覆給我時才知情的」
      等語（見偵卷第一六八至一七０頁筆錄）；徵諸卷附之中華民國駐舊金山臺北
      經濟文化辦事處九十年十一月一日金字第一一００九號授權書內容記載（見偵
      卷第二二四頁），授權人為「丁○○」，被授權人為「葛瓊瑩、葛瓊瑰」，授
      權事項為「委託在臺家人代查銀行帳目及其他有關事務」，授權期間自「九十
      年十一月一日至九十二年十一月一日」，是認告訴人確於九十年十一月一日始
      簽署上開授權書一份，授權其家人代為查詢銀行帳戶之事實；再徵之卷附之第
      七商業銀行帳號0000000000000號、000000000000
      0號及0000000000000號之存摺類帳卡資料表各一份，其所示之
      列印日期均係九十年十一月五日，前揭資料表並臚列記載前開質押借款及解約
      之交易明細，至此，告訴人始得明確知悉其銀行帳戶往來情形為何；是告訴人
      指稱其查悉被告己○○挪用定期存款之時點，核與前開授權書及存摺類帳卡資
      料表所示時間相符。告訴人雖於九十年四月間即已回國並至被告己○○處質疑
      其定存利息短少事宜，然此尚難認告訴人當時已知悉就如附表一、二、三、四
      所示之定存遭被告己○○挪用之全部交易事實，苟告訴人已知悉上情，實無需
      於九十年十一月間再行授權家人代為查詢銀行帳戶，此外，本院亦查無何其他
      積極證據可資證明告訴人其於九十年四月間返國時即已明確知悉被告己○○前
      開質押借款、定存解約之行為，應認告訴人係於九十年十一月五日確知被告己○○之前開質押借款、定存解約之行為。揆諸首揭說明，告訴人於九十一年二
      月八日提起本件告訴並未逾告訴期間，是選任辯護人辯稱已逾告訴期間一節，
      尚非可採，合先敘明。
（二）被告己○○持丁○○等人之印鑑辦理質押借款及定存解約取款一節，業據告訴
      人指訴綦詳，復有如附表一所示之定期存單、如附表二、三、四所示定存單之
      存款單質押借款申請書、存摺類帳戶取款憑條、存摺類帳卡資料表，定期儲蓄
      帳卡、第七商業銀行函覆之存款明細資料表、轉帳支出傳票、玉山商業銀行函
      覆之存戶交易明細表、匯款申請書、匯豐商業銀行函覆之電匯／即期匯票申請
      書、入戶電匯申請書、現金提款單、定期存款提款通知書、定存質借信用額度
      申請書、理財專戶對帳單等件附卷可稽，並為被告己○○供認在卷，被告己○○先後以前開方式共計取得一千四百萬元款項一節，堪以認定。
（三）按刑法第二百十條之偽造文書，以無制作權之人制作他人名義之文書為要件，
      如無制作權之人，未得其同意私自制作其內容，仍屬文書之偽造行為，有最高
      法院四十四年度台上字第一九二號判例意旨可資參照。又偽造私文書罪，旨在
      處罰無製作權之人，不法製作他人之文書，若逾越授權範圍或以欺瞞之方法蓋
      用他人印章，用以製作違反本人意思之文書，仍屬盜用印章而偽造私文書。行
      為人基於他人之授權委託，在授權範圍內即有權代表本人制作本人名義文書，
      而不成立該條之罪，惟若逾越授權範圍之行為，即不得以曾經授權而免責，最
      高法院八十九年度臺上字第一０八五號、九十一年度臺上字第六六七五號判決
      意旨可參。經查，證人即被告己○○之二姐葛瓊瑰、三姐葛瓊瑩於偵訊時均證
      稱：「（問：告訴人至美國之前後有無提及如在臺之姊妹急用可挪用其存款？
      ）未曾提過」等語；證人葛瓊瑰復證稱：「（問：知己○○將告訴人以甲○○
      、葛瓊瑩、丁○○名義定存解約之事？）不知道；（問：告訴人之存款為何以
      你們名義辦理？）因銀行有存保一百萬元的限制及為了節稅，故以我們姊妹的
      名義存款；（問：當初如何辦理？）我的是以我的印章辦理的，以我名義辦理
      的存單都在我這裡；（問：八十九年被告二人曾請你們不要告知告訴人存款被
      挪用之事？）有；（問：丁○○以你名義辦理定存之金額何來？）是她畢業後
      工作而來的」等語，證人葛瓊瑩復證稱：「（問：告訴人之存款為何以你們名
      義辦理？）因銀行有存保一百萬元的限制及為了節稅，故以我們姊妹的名義存
      款；（問：當初如何辦理？）己○○與我一同前往開戶，然定存單、印章都在
      己○○處；（問：八十九年被告二人曾請你們不要告知告訴人存款被挪用之事
      ？）之前即知己○○有挪用存款，其詳細金額不知道」等語（見偵卷第三七一
      頁至三七三頁筆錄），是證人葛瓊瑰、葛瓊瑩均否認告訴人曾提及其姊妹有急
      用時得挪用其存款一事，且被告己○○挪用上開定存後，復向渠等表示不要告
      知告訴人，苟被告己○○經告訴人同意或授權得於急用時挪用其定期存款，何
      需向證人葛瓊瑰、葛瓊瑩為如此表示；被告己○○復於本院審理時供稱：告訴
      人於九十年四月返國時，伊有詳實告訴告訴人，當時伊怕告訴人承受不了等語
      （見本院九十二年十一月十三日審判筆錄），被告己○○苟得告訴人同意或授
      權，何需事後再行向告訴人告知，又何以擔心告訴人無法接受；參以證人葛瓊
      瑰、葛瓊瑩與告訴人及被告己○○彼此間均係姊妹關係，衡情應無偏袒構陷之
      理，難認告訴人曾向證人葛瓊瑰、葛瓊瑩及被告己○○表示有急需時得挪用其
      定期存款之事實。被告己○○雖提出中華民國北美事務協調委員會駐金山辦事
      處八十三年一月二十七日金字第０一二二三號授權書影本一只為憑，惟查其授
      權事項僅記載「一、授權處理一切公司在臺業務（喜麥嘉有限公司）。二、處
      理私人在臺一切財務事項」二項，並未具體記載被告己○○得挪用、借用或在
      如何情形下得使用告訴人之定期存款事宜，且授權事項二、所記載者係「處理
      『私人』在臺一切財務事項」，其範圍應侷限在「告訴人個人」之財務事項，
      而不包括告訴人其姊妹之個人財務事項，亦即不包括被告己○○個人之財務事
      項，被告己○○於偵審時均一致供承其係因投資股市失利始挪用告訴人之定期
      存款等語（見偵卷第三七五頁筆錄、本院九十二年四月二十三日、七月八日訊
      問筆錄），被告己○○投資股市失利一事，核係被告己○○個人之財務事項，
      難認屬告訴人之財務事項，更與告訴人所有如附表一所示之定期存款無關，被
      告己○○以告訴人前開定期存款辦理質借、解約取款後藉以填補其個人資金缺
      口及負債，顯非屬告訴人私人在臺之財務事項範疇，被告己○○所為業已逾越
      告訴人之授權範圍。至被告己○○另辯稱證人葛瓊瑰、葛瓊瑩亦曾挪用告訴人
      存款購買房地一節，雖據其提出或聲請調查相關證據資料，惟查被告己○○所
      辯該節，均核與本件待證事實並無重要關係，本件所應審究者厥為被告己○○
      有無得告訴人之同意或授權挪用定期存款，被告己○○所辯該節縱係屬實，亦
      係證人等與告訴人間之法律關係，告訴人縱曾同意證人等使用其存款，尚無法
      推論告訴人亦同意被告使用其存款，二者間無必然之關連，與本案待證事實之
      告訴人有無同意或授權被告辦理質押借款、定存解約取款事實無關；另被告己○○辯稱其將近二十年間為告訴人經營喜麥嘉公司並為告訴人處理金錢往來一
      節，雖據其提出或聲請調查相關證據資料，惟查被告己○○所辯該節，亦核與
      本件前揭之待證事實並無重要關係，本件所應審究者僅係被告己○○有無得告
      訴人之同意或授權挪用前揭定期存款，被告己○○所辯該節縱係屬實，亦係屬
      告訴人公司之相關經營事宜或告訴人個人之金錢往來事宜，尚無法推論告訴人
      亦授權或同意被告將其存款挪用於被告己○○個人投資股市之事務，二者間無
      必然之關連，亦與本案待證事實之告訴人有無同意或授權被告辦理質押借款、
      定存解約取款事實無關，是關於前揭答辯之證據調查聲請，本院均認為並無必
      要，附此敘明。此外，復查無被告己○○有何經告訴人授權同意之其他積極證
      據，揆諸首揭說明，被告己○○蓋用告訴人等之印鑑或簽署告訴人等之簽名於
      前開申辦取款文件上，均係製作違反本人意思之文書，仍屬盜用印章或偽造署
      押而偽造私文書之行為。
（四）被告丙○○於本院調查時供稱：「我當時是受我太太被告己○○囑託要我去第
      七商業銀行填單子，我去找銀行後，與銀行小姐接洽，我跟她說我是己○○叫
      我來，櫃台小姐便指示如何填寫單據，我填完就離開了，被告己○○並未將丁○○印章及定期存單交給我，我也沒有經手過任何金錢；（問：是否你填寫的
      ？（提示被告丙○○填寫之存摺之取款條））是的。其上之印章不是我蓋的，
      金額、帳號也不是我寫；（問：你填寫上開取款條是否經過丁○○同意？）沒
      有；我不知道我太太和她姐妹之關係如何，我只是受被告己○○指示去簽字而
      已」等語（見本院九十二年五月八日訊問筆錄），核與被告己○○供稱：「丙○○有幫我去簽丁○○名字在取款條上，並代填質押借款申請書，這些錢也是
      要辦理交割用的，我當時也想說丁○○會同意我去借用這筆錢；當天是我請我
      先生去填寫單據，我有先和銀行連絡，我跟他們說先從丁○○名下存單四十九
      萬元，再匯到我第一銀行之帳戶，因是月初，我要繳會錢，我又再從丁○○之
      存單借六萬元，我共提了五十五萬元，因銀行說沒有存單也沒有印章無法這樣
      做，後我請他們襄理幫忙，他本來是說要我將印章及定期存單交給我先生帶過
      去，我說不方便，該襄理就說我先生先去簽字後，他們可先錢出去，我再去
      蓋印章存單質押在銀行把錢拿回來；（問：是否你填寫？（提示被告汀填寫之
      存摺之取款條））存摺取款條之印章是我蓋的，襄理是白惠鈴，帳戶不是我寫
      的，帳戶是銀行人員寫的」等語大致相符（見本院九十二年四月二十三日及五
      月八日訊問筆錄），是認被告丙○○確有於附表二編號一所示之存款單質押借
      款申請書及存摺類帳戶取款憑條上簽署「丁○○」署押各一枚無訛，並有如附
      表二編號一所示之存款單質押借款申請書及存摺類帳戶取款憑條各一紙附卷可
      稽，而其上之印文部分尚不足認定係被告丙○○所蓋用。而被告丙○○自承其
      簽署「丁○○」之署押，未經徵得告訴人之同意，是被告丙○○製作「丁○○
      」之署押仍屬無權製作；而被告丙○○製作該私文書，係受被告己○○之指示
      ，被告己○○係指示被告丙○○前去「第七商業銀行」，填寫「存款單質押借
      款申請書」、「存摺類帳戶取款憑條」等單據，被告丙○○亦確係於「第七商
      業銀行」製作前開私文書，被告丙○○復供承：「（問：學經歷？）東吳大學
      法律系畢，畢業至律師事務所工作，出過法律相關書藉，現仍在律師事務所工
      作」等語（見本院九十二年十一月十三日審判筆錄），被告丙○○本身即從事
      法律工作，對於任何製作私文書之行為後所可能發生之法律效果，應具有較高
      程度之認識與預見，被告丙○○以其所具學經歷之社會經驗，在「第七商業銀
      行」之地點、簽署「丁○○」署押於被告己○○指示之上開單據上，難認被告
      丙○○對於其所製作之私文書內容諉言不知；而被告丙○○復供稱伊不清楚被
      告己○○與告訴人間之金錢往來之關係等語，被告丙○○既不清楚渠等之間關
      係為何，何以受其指示即貿然製作前開文書，而未徵得告訴人本人之同意，被
      告丙○○有偽造文書之故意甚明。參以證人葛瓊瑰於偵訊時證稱：「（問：八
      十九年被告二人曾請你們不要告知告訴人存款被挪用之事？）有；（丙○○如
      何說明？）我說我不可能將匯款銀行之定存單拿出來，我言明若要拿需先知會
      告訴人，經其許可才可，當時被告二人就決定讓股票斷頭，我擔心他們的財產
      會被查封，丙○○說其於臺北的大廈可過戶其好朋友的名下」等語（見偵卷第
      三七三頁筆錄），被告丙○○對於被告己○○投資股市失利如何處理一事亦與
      證人葛瓊瑰有所討論，又被告丙○○與被告己○○間係夫妻關係，被告丙○○
      對於己○○財務狀況理應知情，被告丙○○前去第七商業銀行製作前開文書係
      受被告己○○之指示，而被告己○○隨後再行前往第七商業銀行辦理取款手續
      ，準此，應認被告丙○○與被告己○○對於此部分之犯行有犯意之聯絡及行為
      之分擔甚明。
    綜上，被告等所辯，顯均係事後卸責之詞，不足採信。本件事證明確，被告等犯
    行堪以認定。
二、核被告己○○所為，係犯刑法第二百十六條、第二百十條之行使偽造私文書罪及
    第三百三十五條第一項之侵占罪；被告丙○○所為，係犯刑法第二百十六條、第
    二百十條之行使偽造私文書罪。被告己○○盜用告訴人等之印文及偽造渠等署押
    ，被告丙○○偽造丁○○署押之行為，均分別為偽造如附表二、三、四所示之私
    文書即存款單質押借款申請書及存摺類帳戶取款憑條之部分行為，而其偽造前開
    私文書後持以行使，偽造之低度行為為行使之高度行為所吸收，均不另論罪。被
    告己○○與丙○○間，就附表二編號一部分之犯行，有犯意聯絡及行為分擔，為
    共同正犯。被告己○○先後多次行使偽造私文書犯行，時間緊接，方法相同，犯
    罪構成要件相同，顯係基於概括之犯意反覆為之，應依連續犯之規定論以一罪，
    並加重其刑。被告丙○○就附表二編號一所示犯行，係於同一時、地，接續簽署
告訴人署押二枚，惟核其行為之本質，係以接續之意思，於密接時間、地點，以
    類似方法分別犯同一之罪，係接續犯，為實質上一罪。而被告己○○上開行使偽
    造私文書及侵占二罪間，有方法結果之牽連關係，應依牽連犯之規定，從一重之
    連續行使偽造私文書罪處斷。爰審酌被告己○○為圖己利而為上開犯行，造成告
    訴人所生損害尚非輕微，被告丙○○僅有一次犯行，涉案程度有異，惟念及被告
    己○○與告訴人間係姊妹關係，手足情深，容有解決前開紛爭之可能，犯罪手段
    平和，雖均表示願意有還款意願，然迄今尚未與告訴人達成和解，事後否認犯行
    ，犯後態度尚非良好等一切情節，分別量處如主文所示之刑。復查被告丙○○行
    為後，刑法第四十一條業於九十年一月十日修正公布，同年月十二日生效，修正
    後刑法第四十一條第一項前段規定「犯最重本刑為五年以下有期徒刑以下之刑之
    罪，而受六個月以下有期徒刑或拘役之宣告，因身體、教育、職業或家庭之關係
    或其他正當事由，執行顯有困難者，得以一元以上三元以下折算一日，易科罰金
    」，與修正前刑法第四十一條規定「犯最重本刑為三年以下有期徒刑以下之刑之
    罪，而受六月以下有期徒刑或拘役之宣告，因身體、教育、職業或家庭之關係，
    執行顯有困難者，得以一元以上三元以下折算一日，易科罰金」不同。比較新舊
    法結果，以新法較有利於行為人，依刑法第二條第一項前段規定，本件自應適用
    裁判時之法律即修正後刑法第四十一條第一項前段之規定，被告丙○○部分並諭
    知易科罰金之折算標準。末查，被告丙○○前未曾受有期徒刑以上刑之宣告，此
    有臺灣高等法院被告全國前案紀錄表附卷可稽，其因一時失慮偶罹刑典，經此刑
    之宣告教訓，當知警惕而無再犯之虞，本院綜核各情，認前開對被告丙○○所宣
    告之刑，以暫不執行為適當，爰併予宣告緩刑三年，以啟自新；又偽造之如附表
    二、三、四所示之署押各一枚，不問屬於被告二人與否，均應依刑法第二百十九
    條之規定宣告沒收。
據上論斷，應依刑事訴訟法第二百九十九條第一項前段，刑法第二條第一項前段、第
二十八條、第五十六條、第二百十六條、第二百十條、第三百三十五條第一項、第五
十五條、第四十一條第一項前段（修正後）、第七十四條第一款、第二百十九條，罰
金罰鍰提高標準條例第一條前段、第二條，判決如主文。
本案經檢察官乙○到庭執行職務
中      華      民      國    九十二    年     十一     月    二十七    日
                                  臺灣臺中地方法院刑事第八庭
                                      審判長法  官   朱  光  國
                                            法  官   鍾  堯  航
                                            法  官   吳  崇  道
右正本證明與原本無異。
如不服本判決，應於判決送達後十日內向本院提出上訴狀，上訴於臺灣高等法院臺中
分院( 須附繕本 )。
                                            書記官
中      華      民      國    九十二    年     十一     月    二十七    日
附錄論罪法條：
刑法第二百十條
偽造、變造私文書，足以生損害於公眾或他人者，處五年以下有期徒刑。
刑法第二百十六條
行使第二百十條至第二百十五條之文書者，依偽造、變造文書或登載不實事項或使登
載不實事項之規定處斷。
刑法第三百三十五條
意圖為自己或第三人不法之所有，而侵占自己持有他人之物者，處五年以
下有期徒刑、拘役或科或併科一千元以下罰金。
前項之未遂犯罰之。
附表一：
  ┌──┬──────┬─────┬─────┬──────┬─────┐
  │編號│  銀行名稱  │ 定存金額 │ 定存期間 │ 存單號碼或 │存單名義人│
  │    │            │          │          │ 帳戶       │          │
  ├──┼──────┼─────┼─────┼──────┼─────┤
  │ １ │  玉山商業  │ 一百萬元 │ 89.5.17～│ 000000000  │丙○○    │
  │    │  銀行      │  │ 90.6.17  │            │          │
  ├──┼──────┼─────┼─────┼──────┼─────┤
  │ ２ │  玉山商業  │ 一百萬元 │ 89.5.17～│ 000000000  │己○○    │
  │    │  銀行      │          │ 90.6.17  │            │          │
  ├──┼──────┼─────┼─────┼──────┼─────┤
  │ ３ │  玉山商業  │ 一百萬元 │ 89.5.17～│ 000000000  │葛瓊瑩    │
  │    │  銀行      │          │ 90.6.17  │            │          │
  ├──┼──────┼─────┼─────┼──────┼─────┤
  │ ４ │  第七商業  │ 一百萬元 │ 89.5.17～│ 0000000    │己○○    │
  │    │  銀行      │          │ 90.7.17  │            │          │
  ├──┼──────┼─────┼─────┼──────┼─────┤
  │ ５ │  第七商業  │ 一百萬元 │ 89.5.17～│ 0000000    │丙○○    │
  │    │  銀行      │          │ 90.7.17  │            │          │
  ├──┼──────┼─────┼─────┼──────┼─────┤
  │ ６ │  第七商業  │ 一百萬元 │ 89.5.17～│ 0000000    │甲○○    │
  │    │  銀行      │          │ 90.7.17  │            │          │
  ├──┼──────┼─────┼─────┼──────┼─────┤
  │ ７ │  第七商業  │ 一百萬元 │ 89.5.17～│ 0000000    │葛瓊瑩    │
  │    │  銀行      │          │ 90.7.17  │            │          │
  ├──┼──────┼─────┼─────┼──────┼─────┤
  │ ８ │  第七商業  │ 一百萬元 │ 89.5.17～│ 0000000    │丁○○    │
  │    │  銀行      │          │ 90.7.17  │            │          │
  ├──┼──────┼─────┼─────┼──────┼─────┤
  │ ９ │  匯通商業  │ 一百萬元 │ 89.5.17～│ TB0000000  │葛瓊瑩    │
  │    │  銀行      │          │ 90.5.17  │            │          │
  ├──┼──────┼─────┼─────┼──────┼─────┤
  │ １０ │  匯通商業  │ 一百萬元 │ 89.5.17～│ TB0000000  │戊○○    │
  │    │  銀行      │      │ 90.5.17  │            │          │
  ├──┼──────┼─────┼─────┼──────┼─────┤
  │  │  匯通商業  │ 一百萬元 │ 89.5.17～│ TB0000000  │甲○○    │
  │    │  銀行      │          │ 90.5.17  │            │          │
  ├──┼──────┼─────┼─────┼──────┼─────┤
  │  │  匯通商業  │ 一百萬元 │ 89.5.17～│ TB0000000  │丁○○    │
  │    │  銀行      │          │ 90.5.17  │            │          │
  ├──┼──────┼─────┼─────┼──────┼─────┤
  │  │  匯豐商業  │ 一百萬元 │ 89.5.20～│ 000-000000 │己○○    │
  │    │  銀行      │          │ 89.11.20 │ -881       │          │
  ├──┼──────┼─────┼─────┼──────┼─────┤
  │  │  匯豐商業  │ 一百萬元 │ 89.5.20～│ 000-000000 │葛瓊瑰    │
  │    │  銀行      │          │ 89.11.20 │ -881       │          │
  └──┴──────┴─────┴─────┴──────┴─────┘
附表二：丁○○名義之第七商業銀行定期存單、金額一百萬元、存單號碼0000000號
        之質押借款明細：
  ┌──┬─────┬─────┬────────┬───────────
  │編號│時間      │金額      │質押借款流向    │提取方式
  ├──┼─────┼─────┼────────┼───────────
  │ １ │.８.５  │五十五萬元│轉入告訴人於第七│被告丙○○偽填存款單質
  │    │          │          │商業銀行0000000-│款申請書、存摺類帳戶取
  │    │          │          │004521號帳戶    │條後，由被告己○○現金
  ├──┼─────┼─────┼────────┼───────────
  │ ２ │.８.９  │四十五萬元│同右            │被告己○○偽填存款單質
  │    │          │          │                │款申請書、存摺類帳戶取
  │    │          │        │                │條轉帳領取
  ├──┼─────┼─────┼────────┼───────────
  │ ３ │.８.  │九十一萬元│同右            │被告己○○為填存款單質
  │    │          │          │                │款申請書、存摺類帳戶取
  │    │          │          │                │條匯款領取
  ├──┼─────┼─────┼────────┼───────────
  │ ４ │.９.１  │九萬元    │同右            │被告己○○偽填存款單質
  │    │          │          │                │款申請書、存摺類帳戶取
  │    │          │          │                │條後，六萬元轉帳領取，
  │    │          │          │                │元現金領取
  └──┴─────┴─────┴────────┴───────────
附表三：葛瓊瑩名義之第七商業銀行定期存單、金額一百萬元、存單號碼0000000號
        之質押借款明細：
  ┌──┬─────┬─────┬────────┬───────────
  │編號│時間      │金額      │質押借款流向    │提取方式
  ├──┼─────┼─────┼────────┼───────────
  │ １ │.１０.４  │一百萬元  │轉入葛瓊瑩於第七│被告己○○偽填存款單質
  │    │          │          │商業銀行0000000-│款申請書、存摺類帳戶取
  │    │          │          │004507號帳戶    │條匯款領取
  └──┴─────┴─────┴────────┴───────────
附表四：甲○○名義之第七商業銀行定期存單、金額一百萬元、存單號碼0000000號
        之質押借款明細：
  ┌──┬─────┬─────┬────────┬───────────
  │編號│時間│金額      │質押借款流向    │提取方式
  ├──┼─────┼─────┼────────┼───────────
  │ １ │.８.１  │一百萬元  │轉入甲○○於第七│被告己○○偽填存款單質
  │    │          │          │商業銀行0000000-│款申請書、存摺類帳戶取
  │    │          │          │024257號帳戶    │條後，分別轉帳領取六萬
  │    │          │          │                │匯款領取八十八萬元、現
  │    │          │          │                │取六萬元
  ├──┼─────┼─────┼────────┼───────────
  │ ２ │.９.  │九十萬元  │同右            │被告己○○偽填存款單質
  │    │          │          │                │款申請書、存摺類帳戶取
  │    │          │          │                │條後，分別匯款領取四十
  │    │          │          │                │五千元、四十八萬元、現
  │    │          │          │                │取五千元
  ├──┼─────┼─────┼────────┼───────────
  │ ３ │.９.  │十萬元    │同右            │被告己○○偽填存款單質
  │    │          │          │                │款申請書、存摺類帳戶取
  │    │          │          │                │條轉帳領取
  └──┴─────┴─────┴────────┴───────────


司法院資訊處製作；財團法人民間司法改革基金會備份。
